臺灣高等法院刑事裁定
110年度抗字第767號
抗  告  人  
即  受刑人  林彥辰




上列抗告人因聲請定其應執行刑案件，不服臺灣新北地方法院中
華民國110年3月31日所為之裁定（110年度聲字第651號），提起
抗告，本院裁定如下：
    主  文
抗告駁回。                                             
    理  由
一、原裁定意旨略以：抗告人即受刑人林彥辰因違反毒品危害防
    制條例等案件，先後經法院判處如附表所示之刑，分別確定
    在案。茲檢察官聲請定其應執行之刑，審核認聲請為正當，
    爰依刑事訴訟法第477條第1項，刑法第53條、第51條第5款
    規定，就有期徒刑部分定其應執行有期徒刑七年四月等語。
二、抗告意旨略以：
（一）關於定應執行之刑，既屬自由裁量之範圍，其應受此項內
      部界限之拘束，要屬當然。倘違反外部性界限，固屬違法
      ，此違反內部性界限，亦係不當，均為通常上訴、抗告程
      序救濟之範圍。
（二）我國刑法兼具報應主義及預防主義之雙重目的，故於量刑
      之時，倘依抗告人之行為情狀處以適當徒刑，即足懲處，
      並可達防衛社會者，自非不可依客觀犯行與主觀惡性兩者
      加以考量其情狀，要難僅以行為人犯罪次數作為定其應執
      行之刑期唯一標準。是以應考量行為人犯罪時間的密接性
      及個人情狀，定其應執行刑期，始較符合公平比例原則。
（三）實務上學者論著亦有主張在累進遞減的原則上，數罪併罰
      時具體審酌整體犯罪過程之各罪關係，宜予各刑相加後酌
      減三分之一以上。
（四）懇請能給受刑人公平公正裁定，充分考量受刑人所請重新
      量刑，讓受刑人再有一次悔過向上，改過自新的機會，給
      予最有利於受刑人之裁定，俾便受刑人早日重返社會、重
      新做人云云。
三、按數罪併罰之定應執行之刑，係出於刑罰經濟與責罰相當之
    考量，並非予以犯罪行為人或受刑人不當之利益，為一種特
    別的量刑過程。相較於刑法第57條所定科刑時應審酌之事項
    係對一般犯罪行為之裁量，定應執行刑之宣告，乃對犯罪行
    為人本身及所犯各罪之總檢視，除應考量行為人所犯數罪反
    應出之人格特性，並應權衡審酌行為人之責任與整體刑法目
    的及相關刑事政策，在量刑權之法律拘束性原則下，依刑法
    第51條第5款之規定，採限制加重原則，以宣告各刑中之最
    長期為下限，各刑合併之刑期為上限，但最長不得逾三十年
    ，資為量刑自由裁量權之外部界限，並應受法秩序理念規範
    之比例原則、平等原則、責罰相當原則、重複評價禁止原則
    等自由裁量權之內部抽象價值要求界限之支配，使以輕重得
    宜，罰當其責，俾符合法律授與裁量權之目的，以區別數罪
    併罰與單純數罪之不同，兼顧刑罰衡平原則（最高法院100
    年度台上字第21號判決意旨參照）。是於個案之裁量判斷，
    除非有全然喪失權衡意義或其裁量行使顯然有違比例、平等
    諸原則之裁量權濫用之情形，否則即應尊重法官本於依法獨
    立審判之授權所為之量刑裁奪。
四、經查：受刑人所犯如附表所示各罪，分別經臺灣新北地方法
    院及本院判處如原裁定附表所示之刑，均經分別確定，有各
    判決書及本院被告前案紀錄表等件在卷可憑。其中如原裁定
    附表編號２、４、５所示為得易科罰金之罪，如附表編號１、３
    所示為不得易科罰金之罪，屬刑法第50條但書第1款規定之
    情形。茲檢察官依受刑人請求向臺灣新北地方法院聲請定其
    應執行之刑，原審審核後，認受刑人所犯如原裁定附表編號
    １至５所示各罪，犯罪時間均合於數罪併罰之要件，並合於刑
    法第50條第2項之規定，自應依刑法第53條規定定其應執行
    刑，因而就如原裁定附表編號１至５所示各罪，定其應執行刑
    為有期徒刑七年四月，其所定應執行刑係各宣告刑中之刑期
    最長（有期徒刑三年七月）以上，各刑合併之有期徒刑七年
    八月以下之範圍內（即所謂外部性界限），且本件上開各罪
    未另有合併定應執行刑之情狀，其各罪分別經宣告之刑接續
    執行合計之刑期，即有期徒刑七年八月以內，經核並未逾越
    刑法第51條第5款之界限，且符合量刑裁量之外部性界限及
    內部性界限，亦無明顯過重而違背比例原則之情形，自屬適
    法。
據上論斷，應依刑事訴訟法第412條，裁定如主文。
中　　華　　民　　國　　110 　年　　5 　　月　　13　　日
                  刑事第二十庭  審判長法　官  王復生
                                      法　官  張紹省
                                      法　官  遲中慧
以上正本證明與原本無異。
如不服本裁定，應於收受送達後五日內向本院提出抗告狀。
                                      書記官  鄭巧青
中　　華　　民　　國　　110 　年　　5 　　月　　13　　日
附表：
 編          號           1          2          3  罪          名  非法持有可發射子彈具殺傷力之槍枝罪 恐嚇危害安全罪 販賣第二級毒品罪  宣    告    刑  有期徒刑三年四月，併科罰金新臺幣60,000元，罰金如易服勞役，以新臺幣1,000元折算一日 有期徒刑三月，如易科罰金，以新臺幣1,000元折算一日 有期徒刑三年七月  犯  罪  日  期  106年7月28日20時許往前回溯2、3年前之某時至同年8月1日凌晨0時30分許 106年7月28日20時15分許 106年5月25日10時許前某時  偵查(自訴)機關年  度  案  號  新北地檢106年度偵字第23827號 新北地檢106年度偵字第23827號 新北地檢107年度偵字第4775號、107年度毒偵字第1612號 最  後   事實審 法    院 臺灣高等法院 臺灣高等法院 臺灣高等法院  案    號 108年度上訴字第951號 108年度上訴字第951號 108年度上訴字第791號  判決日期 108年5月14日 108年5月14日 108年8月22日 確  定   判  決 法    院 臺灣高等法院 臺灣高等法院 臺灣高等法院  案    號 108年度上訴字第951號 108年度上訴字第951號 108年度上訴字第791號  判    決確定日期 108年6月6日 108年5月14日 108年10月25日 




 編          號           4          5          6  罪          名  施用第二級毒品罪 施用第二級毒品罪     (本欄空白)  宣    告    刑  有期徒刑三月，如易科罰金，以新臺幣1,000元折算一日 有期徒刑三月，如易科罰金，以新臺幣1,000元折算一日     (本欄空白)  犯  罪  日  期  107年1月28日21時許 108年4月22日0時47分許為警採尿往前回溯96小時內某時     (本欄空白)  偵查(自訴)機關年  度  案  號  新北地檢107年度偵字第4775號、107年度毒偵字第1612號 新北地檢108年度毒偵字第3904號     (本欄空白) 最  後   事實審 法    院 臺灣高等法院 臺灣新北地方法院     (本欄空白)  案    號 108年度上訴字第791號 108年度簡字第5187號     (本欄空白)  判決日期 108年8月22日 108年10月14日     (本欄空白) 確  定   判  決 法    院 臺灣高等法院 臺灣新北地方法院     (本欄空白)  案    號 108年度上訴字第791號 108年度簡字第5187號     (本欄空白)  判    決確定日期 108年8月22日 108年11月14日     (本欄空白)